【裁判字號】    88,易,2726
【裁判日期】    890125
【裁判案由】    恐嚇取財
【裁判全文】
臺灣板橋地方法院刑事判決                        八十八年度易字第二七二六號
    公  訴  人  臺灣板橋地方法院檢察署檢察官
    被      告  丙○○
    選任辯護人  孫志堅
右列被告因恐嚇取財案件，經檢察官提起公訴 (八十八年度偵續字第二四號），本院
判決如左：
    主  文
丙○○意圖為自己不法之所有，以恐嚇使人將本人之物交付，未遂，處有期徒刑肆月
，緩刑參年。
    事  實
一、丙○○於民國八十七年五月間，得知其女友丁○○之前任男友乙○○仍多次打電
    話欲找丁○○，乃心生不滿，基於意圖為自己不法之所有，於八十七年六月一日
    上午打電話至台北縣永和市○○街一三九號四樓乙○○住處，向乙○○恐嚇稱：
    「你要為打電話騷擾丁○○之事出面負責，你的家庭狀況及上班處所，我已查得
    很清楚」，續又打電話至乙○○任職之中壢市自強補習班恐嚇要求乙○○出面負
    責，致乙○○心生畏懼，允諾於當晚至新竹火車站見面；旋於同日十六時許，丙○○與乙○○在新竹火車站見面後即共赴附近之「大茶壺茶藝館」談判，丙○○
    續向乙○○恐嚇稱：因乙○○的電話騷擾造成伊與丁○○爭吵而損壞家俱，如乙○○不賠償新台幣十二萬元，後果就自行負責云云，致乙○○心生畏懼，允諾給
    付並約定翌日凌晨二時在桃園火車站交錢。嗣因乙○○不甘受害而報警處理，於
    丙○○依約前往取款時，即為埋伏之警察當場逮捕。
二、案經被害人乙○○訴由桃園縣警察局桃園分局報請臺灣桃園地方法院檢察署檢察
    官，呈請臺灣高等法院檢察署檢察長，令轉台灣板橋地方法院檢察署檢察官偵查
    起訴。
    理  由
一、訊據被告丙○○矢口否認有何恐嚇取財犯行，辯稱：伊打電話予乙○○是要求他
    不要再找辛○○打電話去騷擾女友丁○○，乙○○表示要向伊道歉而約在新竹火
    車站見面，當時乙○○竟偕同辛○○及身上刺青的庚○○前往，伊選擇附近之大
    茶壺茶藝館談話是因在車站附近，伊不認識茶藝館老闆且茶藝館當時客人很多，
    其內復無隔間而無私密性，辛○○與庚○○在店外等候，伊並未恐嚇乙○○，陪
    伊共同前往的朋友壬○○可證明，乙○○在茶藝館未見到丁○○後表示很想見丁○○，伊表示因乙○○的騷擾已造成伊與丁○○的爭吵而損壞家中器具，乙○○
    遂主動說他願意賠償伊的損失，伊當時表示不願接受，後來某日伊開車載丁○○
    於高速公路上，接到乙○○打電話來說他有東西要還給丁○○，因而約定去桃園
    火車站前見面，伊前往桃園火車站時，乙○○竟塞一包東西給伊，伊就遭警方逮
    捕云云，並提出大茶壺茶藝館照片四紙（附在本院審理卷內）。經查，（一）證
    人丁○○於本院調查時證稱：乙○○是伊前任男友，彼此分手後，乙○○就常找
    他任職補習班的同事辛○○於深夜打電話給伊，伊不堪其擾，伊的現任男友丙○○就打電話找乙○○，要求乙○○不要再騷擾伊，後來某日丙○○開車載伊返回
    台北途經高速公路時，伊再接到乙○○打來電話說要向伊道歉，伊就推由丙○○
    與乙○○談因而約去桃園火車站見面，因為伊不想見乙○○而在火車站圓環的涼
    亭觀望，伊見到乙○○與丙○○見面後，就有一群人擁上，後來才知是警察，為
    伊製作警訊筆錄的警察有偏袒乙○○，因為警察問伊「是否知道被告與告訴人約
    在桃園火車站見面」，伊回答「快到桃園才知道」，但是警察在筆錄卻寫成「是
    否知道丙○○要向乙○○拿十二萬元」的問題，伊當時要求警察更正，但警察卻
    不理會，實際上乙○○尚積欠伊十三、十四萬元之債務未還等語（見本院八十八
    年八月十七日筆錄）。（二）乙○○於本院調查時指訴稱：伊與丁○○原論及婚
    嫁，嗣因聘金問題而分手約一、二年，後來伊透過丁○○之高中同學得悉丁○○
    電話，伊委請補習班同事辛○○打電話予丁○○，翌日伊就接獲被告之質問電話
    ，被告問伊如何得知丁○○之電話及叫何人打電話給丁○○，並要求伊出面負責
    ，後來辛○○亦接獲被告電話，嗣於六月一日伊在補習班又接獲被告之電話，被
    告於當天中午又再打電話至補習班要求伊出面負責，且要求伊至新竹見面，伊有
    將電話轉給班主任甲○○聽，後來辛○○陪伊去新竹火車站，見面後丙○○只同
    意伊一人與他們上車，後來到達大茶壺茶藝館談判，被告一直恐嚇伊，不久，丁○○出現並催促被告趕緊把錢的事情講完就離開，丁○○隨即走出大茶壺茶藝館
    ，接著，被告就開始說因為伊的騷擾造成他與丁○○爭吵而損壞家俱，要求伊要
    賠償，否則後果自行負責，伊因害怕且為脫身而答應籌錢，當時茶藝館內雖每桌
    都有客人，空間很大，但因被告不願使辛○○進入店內談判，伊只想趕緊離開而
    答應籌錢，當天晚間十時許，被告又打電話至補習班詢問伊是否籌到錢，當時警
    察已在補習班，警察囑伊回答已籌妥，被告叫伊去南崁交流道交錢，警察又囑伊
    改約定在桃園火車站交錢，以免交流道車流量大而不易抓人等語（見本院八十八
    年十月一日筆錄）。（三）證人辛○○於本院調查時證稱：乙○○委託伊打電話
    給丁○○，伊曾於深夜十二時許撥電話給丁○○問其近況如何及是否方便使乙○○再與其聯絡，丁○○回說不方便後，伊就掛電話，翌日伊卻接獲被告的質問電
    話，之後伊至補習班後又接獲被告的電話，被告要乙○○老師負責並要求至新竹
    談判，伊就與庚○○一起陪乙○○去新竹，見面後，被告叫乙○○坐上他們的車
    ，伊與庚○○開車跟在後面，到達大茶壺茶藝館後，伊與庚○○在店外等候，伊
    看見丁○○亦在該店，伊等乙○○出店後詢問談判情形如何，乙○○說被告要求
    伊拿出十二萬元，後來庚○○通知警察戊○○辦理，後來於六月一日晚上，伊又
    接獲被告打電話說他當天一定要拿到錢，直至晚間九時許乙○○下課後又接獲被
    告的電話，他們在電話中談到十二萬元的交款地點，伊陪乙○○去桃園火車站，
    乙○○交付事前包裹妥之假鈔給被告等情（見本院八十八年十月一日筆錄）。（
    四）證人甲○○於本院調查時證稱：庚○○是伊的朋友，伊將此事請教庚○○，
    庚○○遂陪乙○○去新竹赴約，伊不清楚他們談判結果如何，是乙○○事後告訴
    伊說被告索款十二萬元等語（見本院八十八年十月一日筆錄）。（五）證人壬○○於本院調查時證稱：被告為其女友事而找伊去新竹火車站，見到乙○○及其朋
    友共三人後，被告對乙○○說明不要再騷擾丁○○，乙○○等三人不太理會伊與
    被告，伊與被告就先離去，逕自去大茶壺茶藝館喝茶，後來乙○○再打電話給被
    告要求把此事解決，因此被告囑伊駕車去車站載乙○○至茶藝館來，伊去車站載
    乙○○至茶藝館時，乙○○的二位朋友另乘車隨後，後來乙○○與被告在茶藝館
    談判時，伊坐在另一桌等候，伊未聽見他們談論錢的問題，被告只是要乙○○道
    歉並保證不再騷擾丁○○，當時丁○○並未去茶藝館等語（見本院八十八年九月
    三日筆錄）。（六）證人戊○○警察及己○○警察於偵查及本院調查時均一致證
    稱：乙○○透過其補習班主任再經由庚○○向警方報案，警方於六月一日晚間九
    時許至補習班瞭解，被告當時有打電話去補習班，由乙○○與被告討論交付錢的
    地點，被告要求在南崁交流道交付，警方擔心該處車流量太多而囑乙○○改在桃
    園火車站交付，警方隨即在火車站埋伏，待乙○○與被告交談並交付以報紙包裹
    之假鈔，被告轉身欲離開時，警方即當場逮獲等語（見偵續字第二四號卷第二九
    頁、偵字第一四六一八號卷第三三頁、及本院八十八年十月一日筆錄）。（七）
    本院函請法務部調查局為被告丙○○、證人丁○○、證人辛○○、證人乙○○作
    測謊鑑定結果，認為「丙○○稱，丁○○未至茶藝館、乙○○電話騷擾張女、
    乙○○曾向張女借款、係乙○○提出賠償，經測試呈情緒波動之反應，應係說謊
    。丁○○稱，其未至茶藝館、其遭乙○○電話騷擾、乙○○曾向其借款、丙○○未恐嚇乙○○，經測試呈情緒波動之反應，應係說謊。辛○○稱，丁○○有
    至茶藝館、乙○○請其打電話予丁○○，經測試無情緒波動之反應，應未說謊。
    乙○○稱，其遭丙○○恐嚇要求賠償、其未以電話騷擾張女、其未曾向張女借
    款，經測試無情緒波動之反應，應未說謊。」，此有法務部調查局鑑定通知書一
    紙（附在本院審理卷內）可證。依前開調查，告訴人乙○○所訴核與證人辛○○
    、甲○○、戊○○、己○○等人證詞相符，復有測謊鑑定可參，應可採信。至於
    證人丁○○與壬○○所證，因其等均與被告關係密切，所述難免迴護，難以採信
    。是以，被告所辯，無非事後飾卸之詞，不足採信。本件事證明確，被告犯行堪
    以認定。
二、因被害人乙○○無交款之真意，且被告丙○○未實際取得十二萬元，核被告所為
    ，係犯刑法第三百四十六條第三項、第一項之恐嚇取財罪未遂犯。被告已著手於
    犯罪之實行而未發生犯罪結果而未遂，應依刑法第二十六條前段，按既遂犯之刑
    度減輕其刑。爰審酌被告之品行、犯罪動機、目的、手段、所生之危害及犯罪後
    之態度等一切情狀，量處如主文所示之刑。又被告前未曾受有期徒刑以上刑之宣
    告，此有台灣高等法院檢察署刑案紀錄簡覆表一件在卷可按，爰審酌被告年紀尚
    輕，因男女問題而一時失慮，偶罹刑典，目前仍在軍中服役，若因本案遽令入監
    服刑，將予其未來人生重大影響，其經此刑之宣告後，應知警惕而無再犯之虞，
    本院因認暫不執行其刑為當，予以宣告緩刑三年，用啟自新。
據上論斷，應依刑事訴訟法第二百九十九條第一項前段、刑法第三百四十六條第三項
、第一項、第二十六條前段、第七十四條第一款，罰金罰鍰提高標準條例第一條，判
決如主文。
本案經檢察官潘翠雪到庭執行職務。
中      華      民      國    八十九    年      一      月    二十五    日
                                      臺灣板橋地方法院刑事第二庭
                                          法  官  黃  惠  瑛
右正本證明與原本無異。
如不服本判決，應於判決送達後十日內，向本院提出上訴狀。
                                          書記官  張  志  華
中      華      民      國    八十九    年      一      月    二十八    日
附錄本案論罪科刑法條全文
刑法第三百四十六條
意圖為自己或第三人不法之所有，以恐嚇使人將本人或第三人之物交付者，處六月以
上五年以下有期徒刑，得併科一千元以下罰金。
以前項方法得財產上不法之利益或使第三人得之者，亦同
前二項之未遂犯，罰之。


司法院資訊處製作；財團法人民間司法改革基金會備份。
